【裁判字號】    89,上訴,1029
【裁判日期】    890720
【裁判案由】    毒品危害防制條例
【裁判全文】
臺灣高等法院臺南分院刑事判決         八十九年度上訴字第一二九號 Ｃ
      上  訴  人
      即  被  告  甲  ○  ○
      指定辯護人  本院公設辯護人  乙  ○  ○
右上訴人因違反毒品危害防制條例案件，不服臺灣臺南地方法院八十九年度訴字第六
○一號，中華民國八十九年七月二十日第一審判決（起訴案號：臺灣臺南地方法院檢
察署八十九年度營偵字第一八九號），提起上訴，本院判決如左：
      主      文
原判決撤銷。
甲○○連續販賣第二級毒品，累犯，處有期徒刑柒年陸月。扣案之第二級毒品安非他
命壹小包（淨重壹點零肆公克，包裝重零點貳壹公克）沒收併銷燬之。販賣第二級毒
品所得新台幣參仟伍佰元沒收，如全部或一部不能沒收時，以其財產抵償之。
      事      實
一、甲○○曾於八十三年分別犯煙毒及麻醉藥品管理條例之罪，經判處有期徒刑二年
    、六月，定執行有期徒刑為二年三月，於八十六年七月十八日縮刑期滿，復又於
    八十六年犯傷害罪，經判處有期徒刑一年四月，於八十七年八月十日執行完畢，
    仍不知悔改，意圖牟利，竟基於販賣毒品之概括犯意，自民國八十八年十二月份
    起至八十九年一月二十六日止，分別在台南縣六甲鄉保齡球館、台南縣六甲鄉媽
    祖廟旁、台南縣六甲鄉四千宮廟等處，連續三次販賣安非他命給陳天敏，其中有
    一次售得新台幣（下同）一千五百元、另有二次則均係售得一千元（共計售得三
    千五百元）。嗣於八十九年一月二十七日十六時二十分許經警持搜索票至陳天敏
    住處查獲陳天敏施用毒品，而由陳天敏供出其毒品來源甲○○，再配合警方以電
    話聯絡甲○○見面，迨於同日十八時十五分許，在台南縣六甲鄉四千宮廟前，甲
    ○○正攜帶安非他命欲與陳天敏會面之際，為警當場查獲，並從身上扣得之安非
    他命一小包（淨重一．０四公克，包裝重０．二一公克）。
二、案經台南縣警察局新營分局報請台灣台南地方法院檢察署檢察官偵查起訴。
      理      由
一、訊據上訴人即被告甲○○矢口否認涉有前揭販賣第二級毒品犯行，辯稱：其沒有
    販賣安非他命給陳天敏，僅有與陳天敏共同出資向「阿安」購買毒品，由陳天敏
    先給伊錢，再由伊去買回來分，有時陳天敏在伊家中等，有時打電話再叫陳天敏
    來拿云云。
二、惟查：
(1)、訊之證人陳天敏於警、偵訊及原審法院訊問時均證述其確有向被告購買三次毒品
    安非他命，時間約在八十八年十二月買二次，八十九年一月二十六日向被告買一
    次，地點則分別係在台南縣六甲鄉媽祖廟、保齡球館、四千宮廟等處各買一次；
    價格有一次向被告買一千五百元，另二次則均買一千元等情屬實，是其先後多次
    證述被告販賣毒品之時、地、次數及價格均大致相符，衡諸常情證人陳天敏與被
    告並無夙怨，應無甘冒觸犯偽證罪嫌，而故誣陷被告之理，是證人陳天敏之證述
    非虛，雖其對不同交易地點所記憶之先後順序不一，然人的記憶本會隨時間之經
    過而不復以往對細節記憶清晰，要難以此即認前開證人證言非真。
(2)、參諸證人即查獲被告之警員梁瑞昌於原審中到庭結證稱：「我們查獲陳天敏，請
    他供出毒品來源，他說向被告購買的，先在公用電話打給被告，有約在陳家附近
    加油站交易，後等不到人，再以電話約在查獲地點四千宮廟前，全程陳天敏都在
    我們的監控之下，到後陳天敏在車上告訴我們這就是被告。我們下車盤查並搜索
    他身上，結果在他的褲腳管中有搜到安非他命。」等情屬實，且參以被告自承：
    陳天敏找伊出去每次都是為了要吸安。所以查獲時我身上的安非他命是要和陳天
    敏一起吸用的等語（原審法院卷第二十二頁參見），更足徵證人陳天敏上開證述
    應堪為憑信。
(3)、再者，證人陳天敏尚證稱：伊撥打被告0000000000之行動電話時均為
    被告所接，被告於偵查及原審法院訊問時均供稱該支電話係「阿安」交給伊使用
    等語，足徵其與「阿安」過從甚密。
(4)、末查，證人陳天敏既證稱伊係將錢交付予被告購買毒品，並不知道被告係向何人
    購買等情，被告亦坦認有收受證人陳天敏所交付購買毒品用之金錢無誤，則若被
    告無從中賺取買賣差價，衡情應無平白甘冒峻罰之危險而義務代人購買之理。而
    販賣毒品之利得，除經坦承犯行，或價量俱臻明確外，委難察得實情，販賣之人
    從價差或量差中牟利，方式雖異，其意圖營利之非法販賣行為則一，其販入之價
    格當比販出之價格為低，應屬合理之推論，其有賺取差價牟利之事實甚明，因此
    ，即使未經查得販賣之實際利得，但除非別有事證，足認係按同一價量轉讓，確
    未牟利外，尚難執此遽認非法販賣之證據有所不足，故雖被告辯稱伊係與證人陳
    天敏合資購買，惟為證人陳天敏所不知，要難謂被告無於轉向「阿安」購買後，
    以價差或量差中牟利，是被告具有營利意圖甚明。
(5)、此外，復有從被告身上起出之安非他命一包扣案足資佐證，而該包安非他命復經
    法務部調查局鑑定無訛（淨重一、○四公克，包裝重○、二一公克），有該局八
    九年七月五日（八九）陸（一）字第八九○四一四四六號檢驗通知書附卷可稽，
    。綜上各節，參互印證，被告前開所辯顯不足採，本件事證已臻明確，被告犯行
    洵堪認定。
三、按安非他命係毒品危害防制條例第二條第二項第二款所稱之第二級毒品。核被告
    販賣毒品安非他命，所為係犯同條例第四條第二項之販賣第二級毒品罪。其持有
    第二級毒品之低度行為應為販賣第二級毒品之高度行為所吸收，不另論罪。又其
    先數次販賣安非他命犯行，時間緊接，犯罪構成要件相同，顯係基於概括之犯意
    反覆為之，應依連續犯之規定論以一罪，除法定本刑無期徒刑部分不得加重外，
    就有期徒刑部分並加重其刑，復查被告曾於八十六年犯傷害罪，經判處有期徒刑
    一年四月，於八十七年八月十日執行完畢，有被告全國前案紀錄表在卷足憑，渠
    在該有期徒刑執行完畢後，五年內再犯本件有期徒刑以上之刑之本罪，核應論以
    累犯，除其法定最重本刑無期徒刑部分，依法不得加重外，有期徒刑部分，並依
    法遞加重其刑，併此敘明。原審因認被告該部分犯行罪證明確予以論科固非無見
    ，惟查被告前受有期徒刑之判決，執行完畢後，五年內再犯本件有期徒刑以上之
    刑之本罪，核應論以累犯，原審疏未詳查，未依累犯論處，自有違誤，又被告連
    續販賣毒品復為累犯，難認犯罪情節顯可憫恕，原審依刑法第五十九條減輕其刑
    ，難謂適當，被告上訴意旨仍執陳詞否認犯罪，指摘原判決不當，雖無可取，然
    原判決既有可議，自應由本院撤銷改判。又本件雖係由被告甲○○上訴，但因原
    審判決適用法條不當而撤銷，本院自得諭知較重於原審判決之刑，附此敘明。爰
    審酌被告先後販賣毒品安非他命予證人陳天敏，僅有三次，每次僅一千元至一千
    五百元不等，相較於大盤毒梟而言，尚非重大，然其犯後矢口否認犯行，不知悔
    改等一切情狀，量處有期徒刑柒年陸月。扣案之結晶一包，係第二級毒品安非他
    命（淨重一．０四公克，包裝重０．二一公克），有法務部調查局檢驗通知書一
    紙在卷可稽，係屬違禁物，應依同條例第十八條第一項宣告沒收銷之。
四、又被告販賣毒品安非他命予陳天敏三次，有一次販得一千五百元，有二次均販得
    一千元，共計販賣所得為三千五百元，為被告犯罪所得之財物，雖未扣案，然不
    能證明業已費失，併依毒品危害防制條例第十九條第一項之規定宣告沒收，如全
    部或一部不能沒收時，以其財產抵償之。
據上論斷，應依刑事訴訟法第三百六十九條第一項前段、第三百六十四條、第二百九
十九條第一項前段，毒品危害防制條例第四條第二項、第十八條第一項、第十九條第
一項，刑法第十一條前段、第四十七條、第五十六條，判決如主文。
本案經檢察官王碧霞到庭執行職務。
中    華    民    國      八十九      年      九      月      十八      日
                                  臺灣高等法院臺南分院刑事第四庭
                                      審判長法官  陳    義    仲
                                            法官  徐    財    福
                                            法官  宋    明    蒼
右正本證明與原本無異。
如不服本判決，應於判決送達後十日內向本院提出上訴狀，其未敘述理由者並應於提
出上訴狀後十日內向本院補提理由書（應附繕本)。
                                      法院書記官  余    素    美
中    華    民    國      八十九      年      九      月      十九      日
附錄本案論罪科刑法條全文：
毒品危害防制條例第四條第二項：製造、運輸、販賣第二級毒品者，處無期徒刑或七
                              年以上有期徒刑，得併科新台幣七百萬元以下罰金
                              。


司法院資訊處製作；財團法人民間司法改革基金會備份。
